【裁判字號】    95,上易,514
【裁判日期】    950622
【裁判案由】    贓物
【裁判全文】
臺灣高等法院臺中分院刑事判決         95年度上易字第514號
上  訴  人
即  被  告  乙○○
上列上訴人因贓物案件，不服臺灣臺中地方法院94年度易字第
1800號中華民國95年2月21日第一審判決（聲請簡易判決處刑案
號：臺灣臺中地方法院檢察署94年度偵字第10873號），提起上
訴，本院判決如下：
    主  文
上訴駁回。
    事  實
一、乙○○前曾犯贓物、詐欺、業務侵占、竊盜、公共危險等罪
    ，其中於民國（下同）九十二年間所觸犯竊盜罪，經臺灣桃
    園地方法院判處有期徒刑六月，如易科罰金，以佰元折算
    壹日確定，並於九十四年四月二十六日徒刑易科罰金執行完
    畢，詎仍不知悔改。乙○○復於九十四年六月二十六日上午
    七時許在臺中縣龍井鄉○○路上，明知真實姓名、年籍不詳
    自稱「林金德」（四十一年次）之成年男子，所交付牌照號
    碼ＨＲＶ─○○九號重型機車（係甲○○所有，於九十四年
    六月二十五日上午六時許，在臺中縣龍井鄉○○村○○街二
    ○二巷三號前「發現」失竊）為來路不明之贓車，竟予收受
    供作交通工具之用。嗣於九十四年六月二十八日晚上十九時
    五十分許，在臺中縣和平鄉○○村○○路一○八號旁，乙○
    ○準備再騎乘前揭機車時，為警當場查獲，並扣得機車鑰匙
    二支。
二、案經臺中縣警察局和平分局報請臺灣臺中地方法院檢察署檢
    察官偵查後，聲請以簡易判決處刑，嗣經臺灣臺中地方法院
    簡易庭簽請認宜適用通常程序審理，而由臺灣臺中地方法院
    適用通常程序審理。
    理  由
一、上開事實，業據上訴人即被告（以下簡稱被告）乙○○於原
    審及本院坦承不諱，核與被害人甲○○所指訴之情節相符，
    並有扣案如事實欄所載之機車鑰匙二支、相片二張、員警職
    務報告、刑案現場圖、及車輛竊盜、車牌失竊資料個別查詢
    報表─查詢車輛認可資料及贓物領據各一份在卷足資佐證。
    且衡諸機車之使用應持有車籍登記及行車執照等資料，以確
    保車子使用之正當性，常人借用時必詢行車執照，或者基於
    情誼而有信任之基礎，以免騎乘來路不明之車輛，此為眾所
    週知之理。本件被告坦承出借前揭重型機車自稱「林金德」
    之人其姓名、年籍、住所及連絡電話等資料均不知悉，顯見
    被告與該人交情尚屬淺薄，卻能輕意收受該重型機車而未言
    明歸還時間，亦未索閱車籍資料，則本件被告在見該等機車
    來源不明而有所可疑之情形下，竟仍向該人借用來路不明之
    機車，是本件被告乙○○顯知係屬贓物無疑，足認被告自白
    ，核與事實相符，堪予採信，事證至臻明確，雖被告於警詢
    時自承：該車係於六月二十四日早上七時左右，到臺中市○
    ○○路就見他騎一部機車（ＨＲＶ─○○九號），我因為沒
    有交通工具，向他提起借車，他就將該車借我使用云云（見
    警卷九十四年六月二十九日筆錄）、於偵查中再指稱：該車
    係林金德於九十四年六月二十四日偷的‧‧‧在六月二十四
    日在臺中市交給我的等語（見偵查卷第十頁），惟其於原審
    業已坦承係九十四年六月二十六日上午七時向林金德取得上
    開贓車，且核與被害人甲○○指訴失竊之時間為九十四年六
    月二十五日以及車牌失竊資料個別查詢報表─查詢車輛認可
    資料所載失竊時間相符，從而被告向林金德借用贓車之時間
    ，應為九十四年六月二十六日，附此指明。綜上所述，被告
    乙○○上開犯行洵堪認定。
二、核被告乙○○所為，係犯刑法第三百四十九條第一項之收受
    贓物罪。被告乙○○前於九十二年間觸犯竊盜罪，經臺灣桃
    園地方法院判處有期徒刑六月，如易科罰金，以參佰元折算
    壹日確定，並於九十四年四月二十六日徒刑易科罰金執行完
    畢，此有臺灣高等法院被告全國前案紀錄表一份在卷可按，
    五年以內再犯本件有期徒刑以上之罪，為累犯，應依刑法第
    四十七條規定加重其刑。原審依上開理由，適用刑法第三百
    四十九條第一項、第四十七條、第四十一條第一項前段、罰
    金罰鍰提高標準條例第一條前段、第二條之規定，並審酌被
    告乙○○犯罪之動機、目的、手段、且有前述犯罪紀錄，以
    及所生危害、犯罪後坦承犯行，頗具悔意，然犯罪後迄今仍
    未與被害人甲○○達成民事和解，取得諒解等一切情狀，量
    處被告有期徒刑三月，並諭知易科罰金之折算標準，且認扣
    案之機車鑰匙二支雖為被告乙○○供犯罪所用之物，然非屬
    被告所有，而不併予宣告沒收，核其認事用法均無違誤，量
    刑亦稱妥適，應予維持，被告上訴主張量刑過重等語，指摘
    原審判決不當，惟查原審判決業已詳為審酌上開所述各情，
    而為量刑，並無何不妥之處，被告上開上訴顯無理由，應予
    駁回。
據上論斷，應依刑事訴訟法第三百六十八條，判決如主文。
中    華    民    國    95    年    6    月    22     日
            刑事第三庭  審判長法  官  王  增  瑜
                              法  官  陳  欣  安
                              法  官  胡  忠  文
上列正本證明與原本無異。
不得上訴。
                              書記官  陳  麗  玉
中    華    民    國    95    年    6    月    23     日
附錄論罪科刑實體法條文：
刑法第三百四十九條：
收受贓物者，處三年以下有期徒刑、拘役或五百元以下罰金。
（罰金部份業經提高十倍為五千元）
搬運、寄藏、故買贓物或為牙保者，處五年以下有期徒刑、拘役
或科或併科一千元以下罰金。
（罰金部份業經提高十倍為一萬元）
因贓物變得之財物，以贓物論。
                                                      Ａ


司法院資訊處製作；財團法人民間司法改革基金會備份。
